---
title: "ex2"
output: html_document
---

chargement des données à traiter.
colonne 1 : résultat exam1
colonne 2 : résultat exam2
colonne 3 : 1/ passe , 0/ne passe pas

changer working directory si nécessaire

charger les données ex2data1.txt

```{r}
working.directory <- "E:/data/Rproject/machine-learning-Andrew-Ng-coursera"
setwd(working.directory)
examen.resultat <- read.csv("ex2data1.txt",header=FALSE)
View(examen.resultat)
```


séparer les données résultats col1,col2) et la 'sanction' (passe/ne passe pas).

```{r}
examen.resultat.notes <- examen.resultat[,1:2]
examen.resultat.admission <- examen.resultat[,3]
```

visualisation rapide des données
```{r}
# @todo améliorer le graphe 
 plot(examen.resultat.notes[,1],examen.resultat.notes[,2])
```

transformer les data.frames en matrice
cela permettra de vectoriser nos formule

```{r}
examen.resultat.notes.matrice <- as.matrix(examen.resultat.notes)
class(examen.resultat.notes.matrice)
dim((examen.resultat.notes.matrice))
examen.resultat.admission.matrice <- as.matrix(examen.resultat.admission)
dim(examen.resultat.admission.matrice)
```

ajouter colonne pour 'intercept term' : empêcher l'hypothese (function) de passer par l'origine (0,0)
function ones() d'octave n'a pas d'équivalent dans R

```{r}
intercept.term <- rep.int(1,dim(examen.resultat.notes.matrice)[1])
# ajout de la colonne intercept.term 
examen.resultat.notes.matrice.intercept <- cbind(intercept.term,examen.resultat.notes.matrice)
#  aperçu
head(examen.resultat.notes.matrice.intercept
```

